Minutes et répertoires du notaire Léon HARLY-PERRAUD, 19 mai 1866 - 21 août 1891 (étude I)
Archives nationales
- Minutes de Léon HARLY-PERRAUD, 19 mai 1866 - 20 août 1891; MC/ET/I/1229 - MC/ET/I/1507
  - Minutes. 1876, mai, mai 1876; MC/ET/I/1322
  - Minutes. 1876, juin, juin 1876; MC/ET/I/1323
  - Minutes. 1876, juillet, juillet 1876; MC/ET/I/1324
  - Minutes. 1876, août - septembre, août 1876 - septembre 1876; MC/ET/I/1325/A
    ET/I/1325
  - Certificat et réquisition concernant Julien François Brel. 1876, 16 septembre, 16 septembre 1876; MC/ET/I/1325/B; registre
    ET/I/1325 bis
    - Certificat et réquisition concernant Julien François Brel., 6 septembre 1876; MC/ET/I/1325/B
      déclaration; Brel, Julien François
  - Minutes. 1876, octobre, octobre 1876; MC/ET/I/1326
  - Minutes. 1876, novembre, novembre 1876; MC/ET/I/1327
  - Minutes. 1876, décembre, décembre 1876; MC/ET/I/1328
  - Minutes. 1877, janvier, janvier 1877; MC/ET/I/1329
  - Minutes. 1877, février, février 1877; MC/ET/I/1330
    - Vente par Charles Louis Rebour, propriétaire à Paris, rue de Rivoli, n° 33, et Marie Victoire Louise Rebour, épouse de Charles Honoré Trempé, rentier à Paris, rue du Canal Saint-Martin, n° 13, à Louis Ferdinand Lamothe, à Paris, rue Malher, n° 10, de maison à Paris, rue de Reuilly, n° 15., 10 février 1877; MC/ET/I/1330
      Date de création de la notice: 2011
      acte de vente; Rivoli (rue de); Canal-Saint-Martin (rue du); Malher (rue); Reuilly (rue de); Rebour, Charles Louis; Rebour, Marie Victoire Louise; Trempé, Charles Honoré; Lamothe, Louis Ferdinand
  - Minutes. 1877, mars, mars 1877; MC/ET/I/1331
  - Minutes. 1877, avril, avril 1877; MC/ET/I/1332
  - Minutes. 1877, mai, mai 1877; MC/ET/I/1333
  - Minutes. 1877, juin, juin 1877; MC/ET/I/1334
  - Minutes. 1877, juillet, juillet 1877; MC/ET/I/1335
  - Minutes. 1877, août - septembre, août 1877 - septembre 1877; MC/ET/I/1336
  - Minutes. 1877, octobre, octobre 1877; MC/ET/I/1337
  - Minutes. 1877, novembre, novembre 1877; MC/ET/I/1338
  - Minutes. 1877, décembre, décembre 1877; MC/ET/I/1339
  - Minutes. 1878, janvier, janvier 1878; MC/ET/I/1340
    - Dépôt d'un acte de modification des statuts de la société Goupil et Cie qui prendra effet au 1er janvier 1878. Société créée le 10 décembre 1874 par devant Me Harly-Perrarud, société aujourd'hui créée entre Jean-Baptiste Michel Adolphe Goupil, Jules Albert Goupil, demeurant tous deux 9, rue Chaptal, François Léon Boussod, demeurant 72, rue d'Amsterdam, tous trois éditeurs d'estampes et Louis René Valadon, propriétaire, demeurant 68, rue Saint-Lazare. La société a pour objet le commerce de tableaux et dessins, l'impression et l'édition d'estampes, la photographie et l'exploitation de brevets pour divers procédés d'impressions photographiques et héliographiques. Elle est située 9, rue Chaptal, succursales boulevard Montmartre, place de l'Opéra et à La Haye, Londres et Berlin. Goupil père et fils, Boussod et Valadon sont associés en nom collectif. Le capital social est de 3 600 000 francs., 12 janvier 1878; MC/ET/I/1340
      1878, 12 janvier Cession par Vincent Van Gogh, propriétaire, demeurant à Neuilly-sur-Seine actuellement à Princenhague, près Bréda (Pays-Bas) et Jules Albert Goupil, demeurant 9, rue Chaptal et en présence de Jean-Baptiste Michel Adolphe Goupil, demeurant même adresse, et François Léon Boussod, demeurant 72, rue d'Amsterdam, tous trois éditeurs d'estampes, à Louis René Valadon, propriétaire, demeurant 68, rue Saint-Lazare, de parts dans la société Goupil et Cie, pour une somme de 120 000 francs pour Vincent Van Gogh et de 133 333,33 francs pour Jules Albert Goupil. Totale des cessions: 253 333,33 francs. 1878, 26 février Dépôt des pièces de publication. 1881, 2 février Cession par Jean-Baptiste Michel Adolphe Goupil et en présence de Jules Albert Goupil et Louis René Valadon, à François Léon Boussod, de parts dans la société Goupil et Cie, pour une somme de 176 333,30 francs.
      De l'image fixe à l'image animée (1820-1910), documents du Minutier central des notaires de Paris relatifs à l'histoire des photographes et de la photographie, par Marc Durand, Paris, Archives nationales, 2013 (sous presse), notice n° 2221 (version dématérialisée de l'instrument de recherche, les notices biographiques et compléments de descriptions d'actes ne se trouvent que sur la version papier de l'ouvrage, voir contexte dans le Plan d’orientation général - Notaires de Paris, guides thématiques du Minutier).
      Chaptal (rue); Amsterdam (rue d'); Saint-Lazare (rue); Opéra (place de l'); La Haye (Pays-Bas); Londres (Royaume-Uni); Berlin (Allemagne); Neuilly-sur-Seine (Hauts-de-Seine); Princenhage (Pays-Bas); Bréda (Pays-Bas); Goupil, Jean-Baptiste Michel Adolphe; Goupil, Jules Albert; Boussod, François Léon; Valadon, Louis René; Van Gogh, Vincent
  - Minutes. 1878, février, février 1878; MC/ET/I/1341
  - Minutes. 1878, mars, mars 1878; MC/ET/I/1342
  - Minutes. 1878, avril, avril 1878; MC/ET/I/1343
  - Minutes. 1878, mai, mai 1878; MC/ET/I/1344
  - Minutes. 1878, juin, juin 1878; MC/ET/I/1345
  - Minutes. 1878, juillet, juillet 1878; MC/ET/I/1346
  - Minutes. 1878, août - septembre, août 1878 - septembre 1878; MC/ET/I/1347
  - Minutes. 1878, octobre - novembre, octobre 1878 - novembre 1878; MC/ET/I/1348
  - Minutes. 1878, décembre, décembre 1878; MC/ET/I/1349
  - Minutes. 1879, janvier, janvier 1879; MC/ET/I/1350
  - Minutes. 1879, février, février 1879; MC/ET/I/1351
  - Minutes. 1879, mars, mars 1879; MC/ET/I/1352
  - Minutes. 1879, avril, avril 1879; MC/ET/I/1353
    - Cahier de charges à la requête de l'Assistance publique pour la vente d'un terrain rue Christophe-Colomb, n° 13. Adjudication au profit des MM. Pierquin et Lepeux. Mainlevée., 9 avril 1879 - 18 janvier 1882; MC/ET/I/1353
      MC/RE/I/33
      Date de création de la notice: 2007
      cahier des charges; Christophe-Colomb (rue); Lepeux (M.); Pierquin (M.)
  - Minutes. 1879, mai, mai 1879; MC/ET/I/1354
  - Minutes. 1879, juin, juin 1879; MC/ET/I/1355
  - Minutes. 1879, juillet, juillet 1879; MC/ET/I/1356/A
    ET/I/1356
  - Dépôt d'un jugement au profit de Jean Nicolas Marjolin, professeur à l'Ecole de médecine demeurant rue de Richelieu. 1879, 11 juillet, 11 juillet 1879; MC/ET/I/1356/B; registre
    ET/I/1356 bis
  - Minutes. 1879, août - septembre, août 1879 - septembre 1879; MC/ET/I/1357
  - Minutes. 1879, octobre, octobre 1879; MC/ET/I/1358
  - Minutes. 1879, novembre, novembre 1879; MC/ET/I/1359
  - Minutes. 1879, décembre, décembre 1879; MC/ET/I/1360
  - Minutes. 1880, janvier, janvier 1880; MC/ET/I/1361
  - Minutes. 1880, février, février 1880; MC/ET/I/1362
  - Minutes. 1880, mars, mars 1880; MC/ET/I/1363
  - Minutes. 1880, 1er avril - 14 avril, 1er avril 1880 - 14 avril 1880; MC/ET/I/1364
  - Minutes. 1880, 15 avril - 30 avril, 15 avril 1880 - 30 avril 1880; MC/ET/I/1365
  - Minutes. 1880, mai, mai 1880; MC/ET/I/1366
  - Minutes. 1880, juin, juin 1880; MC/ET/I/1367
  - Minutes. 1880, juillet, juillet 1880; MC/ET/I/1368
  - Minutes. 1880, août, août 1880; MC/ET/I/1369
  - Minutes. 1880, septembre, septembre 1880; MC/ET/I/1370
  - Minutes. 1880, octobre, octobre 1880; MC/ET/I/1371
  - Minutes. 1880, novembre, novembre 1880; MC/ET/I/1372
  - Minutes. 1880, décembre, décembre 1880; MC/ET/I/1373
  - Minutes. 1881, janvier, janvier 1881; MC/ET/I/1374
    - Dépôt de billet souscrit par la comtesse Anne Marie Josèphe Hanska, épouse du comte Georges Mniszech, demeurant, 22, rue Balzac, au profit de la société Goupil et Cie, pour une somme de 1 042 900 francs pour solde de tableaux., 31 janvier 1881; MC/ET/I/1374
      De l'image fixe à l'image animée (1820-1910), documents du Minutier central des notaires de Paris relatifs à l'histoire des photographes et de la photographie, par Marc Durand, Paris, Archives nationales, 2013 (sous presse), notice n° 2222 (version dématérialisée de l'instrument de recherche, les notices biographiques et compléments de descriptions d'actes ne se trouvent que sur la version papier de l'ouvrage, voir contexte dans le Plan d’orientation général - Notaires de Paris, guides thématiques du Minutier).
      Balzac (rue); Hanska, Anne Marie Josèphe; Mniszech, Georges
  - Minutes. 1881, février, février 1881; MC/ET/I/1375
    - Affectation hypothécaire par la comtesse Eve Constance Victorine Krévoska, comtesse de Balzac, veuve d'Honoré de Balzac, propriétaire, pour sa fille, la comtesse Anne Marie Josèphe Hanska, épouse du comte Georges Mniszech, demeurant tout trois, 22, rue Balzac, au profit de la société Goupil et Cie, pour une somme principale de 1 042 900 francs pour solde de tableaux, somme réduite à 1 006 900 francs par suite des comptes déjà versés. La comtesse de Balzac, affecte le château de Beauregard et ses dépendances, situés à Villeneuve-Saint-Georges (Val-de-Marne), pour sûreté de garantie., 17 février 1881; MC/ET/I/1375
      De l'image fixe à l'image animée (1820-1910), documents du Minutier central des notaires de Paris relatifs à l'histoire des photographes et de la photographie, par Marc Durand, Paris, Archives nationales, 2013 (sous presse), notice n° 2223 (version dématérialisée de l'instrument de recherche, les notices biographiques et compléments de descriptions d'actes ne se trouvent que sur la version papier de l'ouvrage, voir contexte dans le Plan d’orientation général - Notaires de Paris, guides thématiques du Minutier).
      Balzac (rue); Villeneuve-Saint-Georges (Val-de-Marne); Krévoska, Eve Constance Victorine; Balzac, Honoré de; Hanska, Anne Marie Josèphe; Mniszech, Georges
    - Établissement de propriété, par la comtesse Eve Constance Victorine Krévoska, comtesse de Balzac, veuve d'Honoré de Balzac, propriétaire, demeurant 22, rue Balzac, concernant le château de Beauregard et ses dépendances, situé à Villeneuve-Saint-Georges, pour sûreté de garantie, de la créance de 1 006 900 francs, que possède la société Goupil et Cie, sur sa fille Anne Marie Josèphe Hanska, épouse du comte Georges Mniszech., 22 février 1881; MC/ET/I/1375
      De l'image fixe à l'image animée (1820-1910), documents du Minutier central des notaires de Paris relatifs à l'histoire des photographes et de la photographie, par Marc Durand, Paris, Archives nationales, 2013 (sous presse), notice n° 2224 (version dématérialisée de l'instrument de recherche, les notices biographiques et compléments de descriptions d'actes ne se trouvent que sur la version papier de l'ouvrage, voir contexte dans le Plan d’orientation général - Notaires de Paris, guides thématiques du Minutier).
  - Minutes. 1881, mars, mars 1881; MC/ET/I/1376
  - Minutes. 1881, avril, avril 1881; MC/ET/I/1377
  - Minutes. 1881, mai, mai 1881; MC/ET/I/1378
  - Minutes. 1881, juin, juin 1881; MC/ET/I/1379
  - Minutes. 1881, juillet, juillet 1881; MC/ET/I/1380
  - Minutes. 1881, août, août 1881; MC/ET/I/1381
  - Minutes. 1881, septembre, septembre 1881; MC/ET/I/1382
  - Minutes. 1881, octobre, octobre 1881; MC/ET/I/1383
  - Minutes. 1881, novembre, novembre 1881; MC/ET/I/1384
  - Minutes. 1881, décembre, décembre 1881; MC/ET/I/1385
  - Minutes. 1882, janvier, janvier 1882; MC/ET/I/1386
    - Cession par Jean-Baptiste Michel Adolphe Goupil, demeurant 9, rue Chaptal, et en présence de Jules Albert Goupil, demeurant même adresse et François Léon Boussod, demeurant 72, rue d'Amsterdam, tous trois éditeurs d'estampes, à Louis René Valadon, propriétaire, demeurant 18, rue de la Pépinière, de parts dans la société Goupil et Cie, pour une somme totale de 320 000 francs., 12 janvier 1882; MC/ET/I/1386
      De l'image fixe à l'image animée (1820-1910), documents du Minutier central des notaires de Paris relatifs à l'histoire des photographes et de la photographie, par Marc Durand, Paris, Archives nationales, 2013 (sous presse), notice n° 2225 (version dématérialisée de l'instrument de recherche, les notices biographiques et compléments de descriptions d'actes ne se trouvent que sur la version papier de l'ouvrage, voir contexte dans le Plan d’orientation général - Notaires de Paris, guides thématiques du Minutier).
      Chaptal (rue); Amsterdam (rue d'); Pépinière (rue de la); Goupil, Jean-Baptiste Michel Adolphe; Goupil, Jules Albert; Boussod, François Léon; Valadon, Louis René
    - Cession par Jean-Baptiste Michel Adolphe Goupil, demeurant 9, rue Chaptal et en présence de François Léon Boussod, demeurant 72, rue d'Amsterdam, tous deux éditeurs d'estampes et Louis René Valadon, propriétaire, demeurant 18, rue de la Pépinière, à Jules Albert Goupil, demeurant 9, rue Chaptal, aussi éditeur d'estampes, de parts dans la société Goupil et Cie, pour une somme totale de 320 000 francs., 12 janvier 1882; MC/ET/I/1386
      De l'image fixe à l'image animée (1820-1910), documents du Minutier central des notaires de Paris relatifs à l'histoire des photographes et de la photographie, par Marc Durand, Paris, Archives nationales, 2013 (sous presse), notice n° 2227 (version dématérialisée de l'instrument de recherche, les notices biographiques et compléments de descriptions d'actes ne se trouvent que sur la version papier de l'ouvrage, voir contexte dans le Plan d’orientation général - Notaires de Paris, guides thématiques du Minutier).
    - Cession par Jean-Baptiste Michel Adolphe Goupil, demeurant 9, rue Chaptal et en présence de Jules Albert Goupil, demeurant même adresse, tous deux éditeurs d'estampes, et Louis René Valadon, propriétaire, demeurant 18, rue de la Pépinière, à François Léon Boussod, éditeur d'estampes, demeurant 72, rue d'Amsterdam, de parts dans la société Goupil et Cie, pour une somme totale de 146 666,65 francs., 12 janvier 1882; MC/ET/I/1386
      De l'image fixe à l'image animée (1820-1910), documents du Minutier central des notaires de Paris relatifs à l'histoire des photographes et de la photographie, par Marc Durand, Paris, Archives nationales, 2013 (sous presse), notice n° 2226 (version dématérialisée de l'instrument de recherche, les notices biographiques et compléments de descriptions d'actes ne se trouvent que sur la version papier de l'ouvrage, voir contexte dans le Plan d’orientation général - Notaires de Paris, guides thématiques du Minutier).
  - Minutes. 1882, février, février 1882; MC/ET/I/1387
  - Minutes. 1882, mars, mars 1882; MC/ET/I/1388
  - Minutes. 1882, avril, avril 1882; MC/ET/I/1389
  - Minutes. 1882, mai, mai 1882; MC/ET/I/1390
  - Minutes. 1882, juin, juin 1882; MC/ET/I/1391
  - Minutes. 1882, juillet, juillet 1882; MC/ET/I/1392
  - Minutes. 1882, août, août 1882; MC/ET/I/1393
  - Minutes. 1882, septembre, septembre 1882; MC/ET/I/1394
  - Minutes. 1882, octobre, octobre 1882; MC/ET/I/1395
  - Minutes. 1882, novembre, novembre 1882; MC/ET/I/1396
  - Minutes. 1882, décembre, décembre 1882; MC/ET/I/1397
  - Minutes. 1883, janvier, janvier 1883; MC/ET/I/1398
  - Minutes. 1883, février, février 1883; MC/ET/I/1399
  - Minutes. 1883, mars, mars 1883; MC/ET/I/1400
  - Minutes. 1883, avril, avril 1883; MC/ET/I/1401
  - Minutes. 1883, mai, mai 1883; MC/ET/I/1402
  - Minutes. 1883, juin, juin 1883; MC/ET/I/1403
  - Minutes. 1883, juillet, juillet 1883; MC/ET/I/1404
  - Minutes. 1883, août, août 1883; MC/ET/I/1405
  - Minutes. 1883, septembre, septembre 1883; MC/ET/I/1406
  - Minutes. 1883, octobre, octobre 1883; MC/ET/I/1407
  - Minutes. 1883, novembre, novembre 1883; MC/ET/I/1408
  - Minutes. 1883, décembre, décembre 1883; MC/ET/I/1409
  - Minutes. 1884, janvier, janvier 1884; MC/ET/I/1410
  - Minutes. 1884, février, février 1884; MC/ET/I/1411
  - Minutes. 1884, mars, mars 1884; MC/ET/I/1412
  - Minutes. 1884, avril, avril 1884; MC/ET/I/1413
    - Cession par Jules Albert Goupil, demeurant 9, rue Chaptal, et en présence de Jean-Baptiste Michel Adolphe Goupil, demeurant même adresse, et François Léon Boussod, demeurant 9, rue Murillo, tous trois éditeurs d'estampes, à Louis René Valadon, éditeur d'estampes, demeurant 2, rue de Phalsbourg, de parts dans la société Goupil et Cie, pour une somme totale de 206 666,65 francs., 22 avril 1884; MC/ET/I/1413
      De l'image fixe à l'image animée (1820-1910), documents du Minutier central des notaires de Paris relatifs à l'histoire des photographes et de la photographie, par Marc Durand, Paris, Archives nationales, 2013 (sous presse), notice n° 2230 (version dématérialisée de l'instrument de recherche, les notices biographiques et compléments de descriptions d'actes ne se trouvent que sur la version papier de l'ouvrage, voir contexte dans le Plan d’orientation général - Notaires de Paris, guides thématiques du Minutier).
      Murillo (rue); Chaptal (rue); Phalsbourg (rue de); Goupil, Jean-Baptiste Michel Adolphe; Goupil, Jules Albert; Boussod, François Léon; Valadon, Louis René
    - Dépôt des statuts de la société Boussod Valadon & Cie, créée entre Jean-Baptiste Michel Adolphe Goupil, Jules Albert Goupil, demeurant tous deux 9, rue Chaptal, François Léon Boussod, demeurant 9, rue Murillo, et Louis René Valadon, demeurant 2, rue de Phalsbourg, tous quatre éditeurs d'estampes. La société a pour objet le commerce de tableaux et dessins, l'impression et l'édition d'estampes, la photographie et l'exploitation de brevets pour divers procédés d'impression photographique et héliographique. Elle est située 9, rue Chaptal, succursales boulevard Montmartre, place de l'Opéra, et à La Haye, Londres et Berlin. Boussod et Valadon sont associés en nom collectif, Adolphe et Albert Goupil sont associés commanditaires, Le capital social est de 3 600 000 francs., 22 avril 1884; MC/ET/I/1413
      De l'image fixe à l'image animée (1820-1910), documents du Minutier central des notaires de Paris relatifs à l'histoire des photographes et de la photographie, par Marc Durand, Paris, Archives nationales, 2013 (sous presse), notice n° 2232 (version dématérialisée de l'instrument de recherche, les notices biographiques et compléments de descriptions d'actes ne se trouvent que sur la version papier de l'ouvrage, voir contexte dans le Plan d’orientation général - Notaires de Paris, guides thématiques du Minutier).
      Murillo (rue); Chaptal (rue); Phalsbourg (rue de); Opéra (place de l'); Montmartre (boulevard); La Haye (Pays-Bas); Londres (Royaume-Uni); Berlin (Allemagne); Goupil, Jean-Baptiste Michel Adolphe; Goupil, Jules Albert; Boussod, François Léon; Valadon, Louis René
    - Cession par Jules Albert Goupil, demeurant 9, rue Chaptal, et en présence de Jean-Baptiste Michel Adolphe Goupil, demeurant même adresse, et Louis René Valadon, demeurant 2, rue de Phalsbourg, tous trois éditeurs d'estampes, à François Léon Boussod, éditeur d'estampes, demeurant 9, rue Murillo, de parts dans la société Goupil et Cie, pour une somme totale de 300 000 francs., 22 avril 1884; MC/ET/I/1413
      De l'image fixe à l'image animée (1820-1910), documents du Minutier central des notaires de Paris relatifs à l'histoire des photographes et de la photographie, par Marc Durand, Paris, Archives nationales, 2013 (sous presse), notice n° 2231 (version dématérialisée de l'instrument de recherche, les notices biographiques et compléments de descriptions d'actes ne se trouvent que sur la version papier de l'ouvrage, voir contexte dans le Plan d’orientation général - Notaires de Paris, guides thématiques du Minutier).
  - Minutes. 1884, mai, mai 1884; MC/ET/I/1414
  - Minutes. 1884, 1er juin - 15 juin, 1er juin 1884 - 15 juin 1884; MC/ET/I/1415
  - Minutes. 1884, 16 juin - 30 juin, 16 juin 1884 - 30 juin 1884; MC/ET/I/1416
  - Minutes. 1884, juillet, juillet 1884; MC/ET/I/1417
  - Minutes. 1884, août, août 1884; MC/ET/I/1418
  - Minutes. 1884, septembre, septembre 1884; MC/ET/I/1419
  - Minutes. 1884, octobre, octobre 1884; MC/ET/I/1420
  - Minutes. 1884, novembre, novembre 1884; MC/ET/I/1421
    - Début d'inventaire des biens de Jules Albert Goupil, célibataire, majeur non interdit mais atteint d'aliénation mentale, à la requête d'Auguste Paul Goupil, notaire, demeurant 23, quai Voltaire, administrateur provisoire des biens et affaires de Jules Albert Goupil, inventaire dressé le 6 décembre 1884 dans un appartement au troisième étage d'une maison située 9, rue Chaptal, et appartenant à Jean-Baptiste Michel Adolphe Goupil., 26 novembre 1884; MC/ET/I/1421
      De l'image fixe à l'image animée (1820-1910), documents du Minutier central des notaires de Paris relatifs à l'histoire des photographes et de la photographie, par Marc Durand, Paris, Archives nationales, 2013 (sous presse), notice n° 2233 (version dématérialisée de l'instrument de recherche, les notices biographiques et compléments de descriptions d'actes ne se trouvent que sur la version papier de l'ouvrage, voir contexte dans le Plan d’orientation général - Notaires de Paris, guides thématiques du Minutier).
      Chaptal (rue); Voltaire (quai); Goupil, Jules Albert; Goupil, Auguste Paul
  - Minutes. 1884, décembre, décembre 1884; MC/ET/I/1422
  - Minutes. 1885, janvier, janvier 1885; MC/ET/I/1423
  - Minutes. 1885, février, février 1885; MC/ET/I/1424/A
  - Liquidation de la succession de Marie Jeanne Ambroisine Vaillant veuve Charles Ernest Gariel. 1885, 24 février, 24 février 1885; MC/ET/I/1424/B; registre
    ET/I/1424 bis
    - Liquidation de la succession de Marie Jeanne Ambroisine Vaillant veuve Charles Ernest Gariel., 24 février 1885; MC/ET/I/1424/B
      partage; liquidation; Vaillant, Marie Jeanne Ambroisine; Gariel, Charles Ernest
  - Minutes. 1885, mars, mars 1885; MC/ET/I/1425
  - Minutes. 1885, avril, avril 1885; MC/ET/I/1426/A
    ET/I/1426
  - Liquidation de la succession de Alexandre François Carra de Vaux. 1885, 30 avril, 30 avril 1885; MC/ET/I/1426/B; registre
    ET/I/1426 bis
    - Liquidation de la succession de Alexandre François Carra de Vaux., 30 avril 1885; MC/ET/I/1426/B
      liquidation; partage; Carra de Vaux, Alexandre François
  - Minutes. 1885, mai, mai 1885; MC/ET/I/1427
  - Minutes. 1885, juin, juin 1885; MC/ET/I/1428
  - Minutes. 1885, juillet, juillet 1885; MC/ET/I/1429
  - Minutes. 1885, août, août 1885; MC/ET/I/1430
  - Minutes. 1885, septembre, septembre 1885; MC/ET/I/1431
  - Minutes. 1885, octobre, octobre 1885; MC/ET/I/1432
  - Minutes. 1885, novembre, novembre 1885; MC/ET/I/1433
  - Minutes. 1885, décembre, décembre 1885; MC/ET/I/1434
  - Minutes. 1886, janvier, janvier 1886; MC/ET/I/1435
  - Minutes. 1886, février, février 1886; MC/ET/I/1436
  - Minutes. 1886, mars, mars 1886; MC/ET/I/1437
  - Minutes. 1886, avril, avril 1886; MC/ET/I/1438
  - Minutes. 1886, mai, mai 1886; MC/ET/I/1439
  - Minutes. 1886, 1er juin - 14 juin, 1er juin 1886 - 14 juin 1886; MC/ET/I/1440
  - Minutes. 1886, 15 juin - 30 juin, 15 juin 1886 - 30 juin 1886; MC/ET/I/1441
  - Minutes. 1886, juillet, juillet 1886; MC/ET/I/1442
  - Minutes. 1868, août - septembre, août 1868 - septembre 1868; MC/ET/I/1443
  - Minutes. 1886, octobre - novembre, octobre 1886 - novembre 1886; MC/ET/I/1444
  - Minutes. 1886, décembre, décembre 1886; MC/ET/I/1445
  - Minutes. 1887, janvier, janvier 1887; MC/ET/I/1446
  - Minutes. 1887, février, février 1887; MC/ET/I/1447
  - Minutes. 1887, mars, mars 1887; MC/ET/I/1448
    - Notoriété après décès de François Adolphe Certes, survenu en son domicile 22, rue Cassette, le 18 février 1887., 16 mars 1887; MC/ET/I/1448
      De l'image fixe à l'image animée (1820-1910), documents du Minutier central des notaires de Paris relatifs à l'histoire des photographes et de la photographie, par Marc Durand, Paris, Archives nationales, 2013 (sous presse), notice n° 887 (version dématérialisée de l'instrument de recherche, les notices biographiques et compléments de descriptions d'actes ne se trouvent que sur la version papier de l'ouvrage, voir contexte dans le Plan d’orientation général - Notaires de Paris, guides thématiques du Minutier).
      Cassette (rue); Certes, François Adolphe
  - Minutes. 1887, avril, avril 1887; MC/ET/I/1449
  - Minutes. 1887, mai, mai 1887; MC/ET/I/1450
  - Minutes. 1887, 1er juin - 15 juin, 1er juin 1887 - 15 juin 1887; MC/ET/I/1451